臺灣臺北地方法院交通事件裁定　　　　　　　　　　九十三年度交聲字第二九七號
　　原處分機關　臺北市交通事件裁決所
　　異　議　人
　　即受處分人　甲○○
右列受處分人因違反道路交通管理處罰條例案件，對於臺北市交通事件裁決所九十三
年三月二十六日所為之處分（原處分：北市裁三字第裁二二─ＡＣＵ一四四六九二號
），聲明異議，本院裁定如左：
    主  文
原處分如附表編號一所示部分撤銷。
甲○○汽車駕駛人，行經有燈光號誌管制之交岔路口闖紅燈，處罰鍰新臺幣貳仟柒佰
元，並記違規點數參點。
其餘異議駁回。
    理  由
一、按汽車駕駛人，行經有燈光號誌管制之交岔路口闖紅燈者，處新臺幣一千八百元
    以上五千四百元以下罰鍰；又汽車駕駛人，駕駛汽車不服從交通勤務警察之指揮
    或稽查者，處新臺幣九百元以上一千八百元以下罰鍰，道路交通管理處罰條例第
    五十三條、第六十條第二項第一款分別定有明文。次按，汽車駕駛人有第四十三
    條、第五十三條或第五十四條情形之一者，各記違規點數三點，道路交通管理處
    罰條例第六十三條第一項第三款規定甚明。
二、本件異議人即受處分人甲○○於民國九十三年一月十九日凌晨一時二十八分許，
    駕駛車牌號碼七Ｄ─五二六號營業小客車，沿臺北市○○路行駛，行經臺北市○
    ○路與延平北路口有燈光號誌管制之交叉路口，闖紅燈右轉駛入延平北路，經臺
    北市政府警察局士林分局警員攔停，請異議人出示
    嗣原處分機關以異議人違反道路交通管理處罰條例第五十三條、第六十條第二項
    第一款規定，裁處罰鍰三千六百元（如附表編號一、二所示）等情，有臺北市政
    府警察局九十三年一月十九日北市警交大字第ＡＣＵ一四四六九二號舉發違反道
    路交通管理事件通知單、臺北市交通事件裁決所九十三年三月二十六日北市裁三
    字第裁二二─ＡＣＵ一四四六九二號違反道路交通管理事件裁決書各一件在卷可
    稽。
三、本件異議人固坦承其於右揭時地駕駛車牌號碼七Ｄ─五二六號營業小客車沿臺北
    市○○路行駛，行經臺北市○○路與延平北路口右轉駛入延平北路，經警員攔停
    ，警員請其出示
    行駛臺北市○○路要右轉延平北路，當時看的是綠燈，但是忽然變換燈號，摩托
    車從延平北路衝出來其減速右轉之後，警員就攔車說伊闖紅燈，警員常常在這裡
    埋伏伊都知道，怎麼可能闖紅燈，其不接受，所以未出示證件云云。
四、經查，本件異議人於九十三年一月十九日凌晨一時二十八分許，駕駛車牌號碼七
    Ｄ─五二六號營業小客車，沿臺北市○○路行駛，行經臺北市○○路與延平北路
    口有燈光號誌管制之交叉路口，當時中正路上號誌已經是紅燈，並非剛變換燈號
    之際，異議人闖紅燈右轉駛入延平北路，經臺北市政府警察局士林分局警員顏應
    修攔停，請異議人出示
    警察之稽查而駕車駛離現場，經警員顏應修逕行製單舉發等情，業據證人即舉發
    警員顏應修於本院調查時結證詳確，並有臺北市政府警察局士林分局員警工作紀
    錄簿影本一紙存卷可憑。按交通警察掣單舉發違反道路交通管理處罰條例所列之
    違規事實，本質上為行政處分，係公務員基於職務上之權力，依法就特定之具體
    事件所為之具公法上效果之單方行政行為，基於公務員為公法上行為具有公信力
    之原則，該行政處分當可被推定為真正，本此公信原則，立法者乃賦予行政機關
    制定違反道路交通事件統一裁罰標準及處理細則，使執勤警員得當機處分以達其
    維護交通秩序、安全之行政目的。本件異議人並無任何證據證明員警舉發有何違
    誤情事，而證人又能清楚說明其執行舉發勤務之處理程序，則據上開舉發違反道
    路交通管理事件通知單及員警工作紀錄簿應足認定異議人確有行經有燈光號誌管
    制之交岔路口闖紅燈及駕駛汽車不服從交通勤務警察之稽查等違規行為。是以異
    議人辯稱上情，尚無足採信。又按汽車駕駛人，行經有燈光號誌管制之交岔路口
    闖紅燈者，除應依道路交通管理處罰條例第五十三條規定裁處罰鍰外，並應依同
    條例第六十三條第一項第三款規定，記違規點數三點。本件原處分機關就異議人
    行經有燈光號誌管制之交岔路口闖紅燈之違規行為，僅依道路交通管理處罰條例
    第五十三條規定對異議人裁處罰鍰二千七百元（如附表編號一所示），漏未記違
    規點數三點，尚有未合。本件異議人執詞提出異議，雖無理由，惟原處分關於附
    表編號一所示部分既有上開可議之處，自應由本院撤銷此部分之原處分，並依道
    路交通管理處罰條例第五十三條規定諭知裁處罰鍰二千七百元，並依同條例第六
    十三條第一項第三款規定記違規點數三點。另原處分機關據以援引道路交通管理
    處罰條例第六十條第二項第一款規定，而為附表編號二所示之處分，與法無違，
    本件異議關於原處分附表編號二所示部分為無理由，應予駁回。
據上論斷，應依道路交通案件處理辦法第十九條、第二十條，裁定如主文。
中　　　華　　　民　　　國　　九十三　　年　　　七　　　月　　二十七　　日
                                    臺灣臺北地方法院交通法庭
                                        法  官  張筱琪
右正本證明與原本無異
如不服本裁定應於送達後五日內向本院提出抗告狀
                                        書記官  林佳蘋
中　　　華　　　民　　　國　　九十三　　年　　　七　　　月　　二十八　　日
附表：原處分
一、甲○○汽車駕駛人，行經有燈光號誌管制之交岔路口闖紅燈，處罰鍰新臺幣二千
    七百元。
二、甲○○駕駛汽車不服從交通勤務警察之稽查，處罰鍰新臺幣九百元。
